【裁判字號】    90,上訴,1
【裁判日期】    900606
【裁判案由】    偽造文書
【裁判全文】
福建高等法院金門分院刑事判決                        九十年度上訴字第一號
    上訴人
    即被告  甲○○
右上訴人因偽造文書案件，不服福建金門地方法院八十九年度訴字第三號，中華民國
八十九年十月七日第一審判決（起訴案號福建金門地方法院檢察署八十八年度偵字第
三三六號），提起上訴，本院判決如左：
    主    文
上訴駁回。
    事    實
一、甲○○曾因私運管制物品進口罪，經臺灣高等法院於八十九年三月二十三日，判
    處有期徒刑六月緩刑三年，猶不知悔改，竟基於概括犯意，於八十八年五月十日
    起至同年五月二十八日止，連續四次持自己偽造之福建省金門縣「縣長陳水在」
    簽名章一枚及偽造金門縣政府公文格式，僱請不知情之「藝成打字行」店員楊惠
    萍打製公文後，以偽造之「縣長陳水在」簽名章加蓋在偽製「金門縣政府公文」
    上，計先後偽造金門縣政府（函）八十八年五月十日八十八農字0000000
    號內容為：「台端申請退回茶葉共一二０公斤，准予退回」。金門縣政府（函）
    八十八年五月十五日八十八畜字第００九一八號內容為：「台端申請舵鳥蛋共一
    二０顆至台中孵化，准予出口」。金門縣政府（函）八十八年五月廿日八十八農
    字第０００五一二三號內容為「台端申請退回百合二二０公斤，准予退回」。金
    門縣政府（函）八十八年五月廿八日八十八農字第０００五四一三號內容為：「
    台諯申請退回茶葉共二三０公斤，准予退回。」之公文書四紙，再由年籍不詳之
    黃姓男子，先後將走私未逾公告數額之大陸產之茶葉、鴕鳥蛋、百合、香菇等物
    品，交由甲○○先後四次持偽造之上開縣政府公文，向航空警察局金門航站提出
    聲請，托運走私至台灣，嗣於八十八年八月六日為警循線偵破，並當場扣得偽造
    之「縣長陳水在」簽名章一枚，足以生損害於金門航警站及金門縣政府。
二、案經金門縣警察局移送福建金門地方法院檢察署檢察官偵查起訴。
    理    由
一、上訴人即被告甲○○之右揭犯行業據其於本院調查時坦承不諱，核與證人即「藝
    成打字行」店員楊惠萍證述情節相符，又有偽造之金門縣政府公文四紙及「縣長
    陳水在」簽名章一枚扣案足資佐證，罪證明確。
二、被告雖辯稱：「本案係徐火郎跟我一起做的，不是我一個人犯的」等語，惟查徐
    火郎經檢察官起訴後，業經原審判決無罪確定，自無從認定徐火郎係與被告甲○
    ○共犯本件偽造文書案，被告之辯解，自無足採，犯行詢堪認定。
三、按機關長官簽名章，僅屬代替簽名用之普通印章，要非印信條例規定之「職章」
    ，其所表現之印文亦非公印文，最高法院八十六年度台上字第四六三一號判決可
    供參酌。核被告甲○○偽造縣政府公文，並偽造主管機關之簽名章加蓋其上，進
    而持向機場海關行使，核其所為應分別成立刑法第二百十七條第一項偽造印章罪
    、第二百十一條偽造公文書罪，第二百十六條之行使偽造公文書罪，被告偽造簽
    名章之行為為偽造公文書之階段行為，不另論罪，又被告偽造公文書後，復持以
    行使，其偽造公文書之低度行為為行使偽造公文書之高度行為吸收，僅成立行使
    偽造公文書罪。被告甲○○四次犯行，時間緊接，所犯構成要件相同，顯係基於
    概括犯意而為之，為連續犯，依法加重其刑。
四、原審以被告罪證明確適用刑法第二百十七條第一項、第二百十一條、第二百十六
    條、第五十六條、第二百十九條之規定，審酌被告犯罪之動機、目的、手段，及
    其品性、生活狀況、智識程度、犯罪所生之損害，及犯罪後態度等一切情狀，量
  處有期徒刑壹年陸月，又以上開扣案之偽造「縣長陳水在」簽名章，及八十八年
    五月十日、八十八年五月十五日、八十八年五月二十日及八十八年五月二十八日
    四紙公文書上之偽造「縣長陳水在」印文，均依刑法第二百十九條宣告沒收。經
    核認事用法並無不合，量刑亦屬適當，被告上訴指摘原判決不當為無理由，應予
    駁回。
據上論斷，應依刑事訴訟法第三百六十八條判決如主文。
本案經檢察官劉家芳到庭執行職務。
中      華      民      國    九十      年      六      月      六      日
                                    福建高等法院金門分院刑事庭
                                        審判長法  官  郭  君  勳
                                              法  官  林  勤  綱
                                              法  官  李  宗  榮
右正本證明與原本無異。
如不服本判決，應於收受送達後十日內向本院提出上訴書狀，其未表明上訴理由者，
並應於提出上訴後十日內向本院補提理由書狀（均須按他造當事人之人數附繕本）。
中      華      民      國    九十      年      六      月      七      日
                                              書記官  李  麗  鳳


司法院資訊處製作；財團法人民間司法改革基金會備份。
